【裁判字號】    89,訴,1052
【裁判日期】    891020
【裁判案由】    損害賠償
【裁判全文】
臺灣桃園地方法院民事判決  八十九年度訴字第一○五二號
    原      告  太平產物保險股份有限公司
    法定代理人  丙○○
    送達代收人  乙○○
    訴訟代理人  丁○○
    被      告  甲○○
右當事人間請求損害賠償事件，本院判決如左：
    主    文
被告應給付原告新台幣壹佰玖拾玖萬元，及自民國八十九年七月十八日起至清償日止
，按年息百分之五計算之利息。
訴訟費用由被告負擔。
本判決第一項於原告於新台幣柒拾萬元供擔保後，得假執行。
    事    實
甲、原告方面：
  一、聲明：除供擔保金額外，餘如主文所示。
  二、陳述：
    (一)原告公司與訴外人北區通運股份有限公司（以下簡稱北區通運公司）於民國（
      下同）八十六年十月一日訂立汽車貨物運送人責任險（貨物），約定就北區通
      運公司車號ＧＱ–四九七聯結車承載之貨物發生損害應負賠償責任時，由原告
      公司予以理賠，金額為新台幣（下同）二百萬元（內含北區通運公司自負額一
      萬元），保險期間自八十六年十月一日中午十二時起至八十七年十月一日中午
      十二時止。
    (二)被告於八十七年七月二日晚間十一時許，酒醉駕駛其所有之車號ＫＱ–五二八
      一號自用小客車，由國道中山高速公路往北方向行駕，行經南下五十九公里八
      百公尺處（即桃園縣境內之中壢戰備跑道路段），竟越過中央之分隔設施，衝
      入南下之車道，碰撞該車道沿外側車道行駛，由訴外人徐文鎮駕駛北區通運公
      司之車號ＧＱ–四九七聯結車，致該聯結車上所載屬訴外人聯曜嶸有限公司（
      以下簡稱聯曜嶸公司）所有之路面刨除機一台摔落車道，致不堪使用，而無法
      修復，訴外人北區通運公司因此事件賠償聯曜嶸公司六百一十五萬元之損害，
      原告公司已依保險契約理賠被保險人即北區通運公司保險金額一百九十九萬元
      。
    (三)按因故意或過失，不法侵害他人之權利者，負損害賠償責任，民法第一百八十
      四條第一項前段定有明文；又被保險人因保險人應負保險責任之損失發生，而
      對於第三人有損失賠償請求權者，保險人得於給付賠償金額後，代位行使被保
      險人對於第三人之請求權，但其所請求之數額，以不逾賠償金額為限，保險法
      第五十三條第一項亦定有明文；另因侵權行為涉訟者，得由行為地之法院管轄
      ，民事訴訟法第十五條定有明文。而本件肇事責任全在於被告，故被告應負全
      部損害賠償責任殆無疑問，是以原告公司依保險法第五十三條第一項之規定，
      提起本件訴訟，訴請判決如訴之聲明所載，並願供擔保，請准予宣告假執行。
  三、證據：提出台灣省桃園縣區車輛行車故鑑定委員會桃鑑字第八七八九九號鑑定
      意見書影本一份、聯曜嶸公司與北區通運公司訂立之和解書影本一張、支票影
      本二張、北區通運公司出具之汽車險賠款收攄暨同意書影本一張、報價單影本
      一份、原告公司與北區通運公司訂立之汽車保險要保書影本一張為證。
乙、被告方面：
  一、聲明：請原告之訴駁回，訴訟費用由原告負擔。
  二、陳述：對原告主張之事實不爭執，對原告提出之證物亦無意見，但被告現無力
      賠付。
丙、本院依職權調閱本院八十七年度交易字第五九九號被告過失傷害刑事卷宗、本院
    八十七年度訴字第一一九一號訴外人徐文鎮訴請被告損害賠償之民事卷宗。
    理    由
一、本件原告主張之事實，業據其提出台灣省桃園縣區車輛行車故鑑定委員會桃鑑字
    第八七八九九號鑑定意見書影本一份、聯曜嶸公司與北區通運公司訂立之和解書
    影本一張、支票影本二張、北區通運公司出具之汽車險賠款收攄暨同意書影本一
    張、報價單影本一份、原告公司與北區通運公司訂立之汽車保險要保書影本一張
    為證，被告對於原告公司主張之前開事實亦不爭執，故堪信原告此部分主張為真
    正。
二、按因故意或過失，不法侵害他人之權利者，負損害賠償責任，民法第一百八十四
    條第一項前段定有明文；又被保險人因保險人應負保險責任之損失發生，而對於
    第三人有損失賠償請求權者，保險人得於給付賠償金額後，代位行使被保險人對
    於第三人之請求權，但其所請求之數額，以不逾賠償金額為限，保險法第五十三
    條第一項亦定有明文。經核以本件被保險人北區通運公司因保險人即原告公司應
    負保險責任之損失發生，而對於第三人即被告有損害賠償請求，且因肇事責任在
    於被告，故被告應負完全損害賠償責任，而保險人即原告公司已依保險契約賠償
    予被保險人北區通運公司一百九十九萬元，故其依保險法第五十三條第一項之規
    定代位行使被保險人即北區通運公司對於第三人即被告之請求權，訴請被告給付
    一百九十九萬元，以及自八十九年七月十八日起（即調解程序時被告到庭之日起
    ）至清償日止，按年息百分之五計算之利息部分，揆諸前開之說明，且因未逾其
    賠償予被保險人即北區通運公司之金額，故原告公司此部分請求，為有理由，應
    予准許。
三、本件原告陳明願供擔保請准宣告假執行，經核無不合，爰酌定相當擔保金額准許
    之。
四、據上論結：原告之訴為有理由，依民事訴訟法第七十八條、第三百九十條第二項
    判決如主文。
中      華      民      國    八十九    年      十      月     二十     日
                                臺灣桃園地方法院民事第二庭
~B法      官  邱瑞祥
右為正本係照原本作成
如對本判決上訴，須於判決送達後廿日內向本院提出上訴狀
中      華      民      國    八十九    年      十      月     二十     日
~B法院書記官  郝玉蓮


司法院資訊處製作；財團法人民間司法改革基金會備份。
